臺灣高等法院民事裁定                 100年度非抗字第96號
再抗告人    行政院國軍退除役官兵輔導委員會
法定代理人  曾金陵
再抗告人    李傳智
            李家和
共      同
代  理  人  葉子瑋律師
相  對  人  臺灣臺北地方法院檢察署檢察官
            李光儀
上列當事人間監護宣告事件，再抗告人對於中華民國100年4月21
日臺灣臺北地方法院99年度家抗字第88號所為裁定提起再抗告，
本院裁定如下：
    主  文
原裁定廢棄。
    理  由
一、按法院為監護之宣告時，應依職權就配偶、四親等內之親屬
    、最近一年有同居事實之其他親屬、主管機關、社會福利機
    構或其他適當之人選定一人或數人為監護人，並同時指定會
    同開具財產清冊之人，民法第1111條第1項定有明文。次按
    對於選定監護人及指定會同開具財產清冊之人之裁定，得為
    抗告。對於抗告法院之裁定，不得再為抗告。民事訴訟法第
    609條之1條亦著有規定。由上述規定可知，監護宣告事件中
    對於監護人之選定或會同開具財產清冊人之指定如有不服，
    應循民事抗告程序以為救濟。
二、原法院檢察署檢察官前以相對人李光儀自民國97年8月26日
    因肺炎呼吸衰竭及敗血性休克，住進臺北市立萬芳醫院接受
    治療，至98年9月22日又因泌尿道感染併發敗血症，現意識
    不清致不能為意思表示或受意思表示，且相對人李光儀親屬
    不願對其聲請宣告監護，爰依民法第14條第1項規定向原法
    院聲請對相對人李光儀為監護之宣告。原法院於99年8月20
    日以99年度監宣字第31號裁定：(一)宣告相對人李光儀為受監
    護宣告之人；(二)選定再抗告人行政院國軍退除役官兵輔導委
    員會為受監護宣告之人之監護人；(三)指定再抗告人李家和為
    會同開具財產清冊之人。再抗告人三人對於前開裁定關於選
    定監護人及會同開具財產清冊之人部分表示不服提起抗告，
    經原法院第二審依非訟程序於100年4月21日以99年度家抗字
    第88號裁定駁回再抗告人之抗告。再抗告人不服提起本件再
    抗告。揆諸前揭說明，本件應依民事抗告程序處理，始符法
    制，原法院誤依非訟程序為第二審裁定，於法即有未合。又
    非訟事件對於抗告法院之裁定得以其適用法規顯有錯誤為理
    由再為抗告，此觀非訟事件法第45條第3項規定甚明。本件
    既經原法院依非訟程序為裁定，再抗告人依非訟事件法第45
    條第3項提起再抗告，本院自得予以審理。而原裁定誤用非
    訟程序，業如前述，其適用法規顯有錯誤，再抗告意旨雖未
    指摘及此，然原裁定既有不當，仍應予以廢棄，由原法院更
    為妥適之處理。
三、據上論結，本件再抗告為有理由，依非訟事件法第46條、民
    事訴訟法第495條之1第2項、第481條、第450條，裁定如主
    文。
中    華    民    國   100    年    8     月    15    日
                    民事第一庭
                        審判長法  官  張耀彩
                              法  官  林金吾
                              法  官  盧彥如
正本係照原本作成。
不得抗告。
中    華    民    國   100    年    8     月    16    日
                              書記官  鄭兆璋